【裁判字號】    97,交聲,126
【裁判日期】    970825
【裁判案由】    違反道路交通管理處罰條例聲明異議
【裁判全文】
臺灣雲林地方法院交通事件裁定        97年度交聲字第126 號
移送機關即
原處分機關  交通部公路總局嘉義區監理所
受處分人即
異  議  人  甲○○
上列受處分人因違反道路交通管理處罰條例案件，對於交通部公
路總局嘉義區監理所民國97年6 月20日所為之裁決處分（原處分
案號：嘉監裁字第裁70-L00000000號），聲明異議，本院裁定如
下：
    主  文
異議駁回。
    理  由
一、原處分機關以：異議人即受處分人甲○○於民國97年5 月17
    日下午4 時50分許，騎乘車牌號碼MMR-525 號機車，沿雲林
    縣北港鎮往嘉義縣新港鄉方向行駛，行經嘉義縣六腳鄉嘉15
    9 線北港大橋南端設有燈光號誌管制之交岔路口（Ｔ字型路
    口），闖越該路口之紅燈號誌左轉嘉159 線，經警攔停舉發
    為由，而依道路交通管理處罰條例第53條第1 項規定，裁處
    異議人罰鍰新臺幣（下同）1,800 元，並依同條例第63條第
    1 項規定，記違規點數3 點之處分。
二、異議人甲○○固坦承於上開時、地，騎乘上揭機車行經該交
    岔路口，惟否認有闖越紅燈之事實，辯稱：當時其行進方向
    為綠燈，且燈號轉換僅瞬間而已，其係左轉後，燈號才變換
    ，並無闖越紅燈。爰聲明異議，請求撤銷原處分等語。
三、按汽車（含機車）駕駛人，行經有燈光號誌管制之交岔路口
    闖紅燈者，處1,800 元以上5,400 元以下罰鍰；汽車駕駛人
    ，有違反第53條之情形者，除依原條款處罰鍰外，並予記違
    規點數3 點，道路交通管理處罰條例第53條第1 項、第63條
    第1 項第3 款分別定有明文。
四、經查：異議人於97年5 月17日下午4 時50分許，騎乘上揭機
    車，行經嘉159 線北港大橋南端路口（北港往新港方向）有
    燈光號誌管制之交岔路口，有闖越該路口紅燈號誌而左轉之
    違規事實，業據取締本件違規行為之證人員警許介文到庭證
    稱：「異議人行經嘉159 線，走北港大橋北向南行駛，到嘉
    159 線左轉西向東行駛，在左轉路口有闖紅燈行為。」等語
    明確【本院卷第18頁】；並經本院於異議人及證人許介文在
    場下，當場勘驗當時該路口之監視錄影光碟，勘驗結果為：
    影像上雖無法看見異議人行進方向之燈光號誌情形，但於異
    議人左轉進入嘉159 線道路之際，設於嘉159 線上之燈光號
    誌則為綠燈，有本院97年8 月11日訊問筆錄在卷可參【本院
    卷第18頁】。又對於異議人所左轉進入之嘉159 線道路為綠
    燈時，異議人左轉前行進方向之燈光號誌有無可能亦為綠燈
    一節，經證人許介文證稱：「不可能，有四個紅綠燈在同步
    啟動，如果這樣的話會亂掉。」等語【本院卷第18頁背面】
    ，亦即異議人左轉前其行進方向之燈光號誌不可能為綠燈。
    綜合上情，異議人於上揭時、地，騎乘機車行經有燈光號誌
    管制之交岔路口闖越紅燈一情，可以認定。是異議人辯稱其
    未闖越紅燈一節，並無可採。
五、綜上所述，本件異議人之違規事實，事證明確。是原處分機
    關依據道路交通管理處罰條例第53條第1 項及第63條第1 項
    第3 款規定裁處異議人罰鍰1,800 元，並記違規點數3 點，
    核無不當。異議人本件異議為無理由，應予駁回。
六、據上論斷，應依道路交通管理處罰條例第87條第2 項、道路
    交通案件處理辦法第19條，裁定如主文。
中    華    民    國    97    年    8     月    25    日
                    交通法庭    法  官  陳銘壎
以上正本證明與原本無異。
如不服本裁定，應於裁定送達後5 日內向本院提出抗告狀（須附
繕本）。
                                書記官  鍾宜津
中    華    民    國    97    年    8    月     25    日


司法院資訊處製作；財團法人民間司法改革基金會備份。
